| Meeting Day | Meeting Time                                | Note Taker |
| ----------- | ------------------------------------------- | ---------- |
| Wednesdays  | 7:00 PM to 8:00 PM (UTC + 8，Beijing Time） |            |

#### Conference Bridge

Zoom Meeting ID



## Attendees

TSC members who attended:

- 徐雷（联通 毋涛代表）
-  **刘芷若**        （信通院）     
- 丁韩宇          （中移动）    
-  **龚永生**          （九州云 范桂飓代表）      
- 刘辉          （紫金山）     
- 袁国平    （安恒 李剑锋代表） 
- 陈炜      （腾讯 冯佳新代表）    
-  **于洋**            （华为）    

## Agenda Items

| Item                  | Owner                                                        |
| --------------------- | ------------------------------------------------------------ |
| 纪要评审              | @ALL                                                         |
| v1.1版本需求&计划讨论 | @高维涛  @于洋                                                    |
| 各工作组进展          | 高维涛（华为），袁国平（安恒），刘芷若（信通院），刘辉（紫金山），陈燕军（中移动），冯杰（西电） |


## Discussion Items

- 2021年1月6日纪要邮件发出，未有意见，默认生效
- v1.1版本计划以及需求邮件和线上意见已经收集，1月15日前邮件反馈意见，没有问题的话，默认生效
    - 需要明确是否2周的迭代方式，并且需求需要与迭代关联 @于洋 @高维涛
- 架构组讨论了v1.1的需求以及小应用框架
- 测试组讨论了自动化测试、审视了遗留问题等
    - 建议需求变更在Story上更新，这样测试者可以关注到变化
    - 界面变动比较大，建议界面测试放到迭代3以后
- 集成组讨论了实验室VPN、实验室计划、单点实验室互联等
    - 需要讨论信通院与紫金山实验室服务器与社区实验室管理平台对接方案
    - 需要基于单点实验室孵化应用的方案
- 安全工作组基于版本的新需求，更新版本安全规范
    - 同时需要审视已有的规范，进行删减更新

## Item

TSC Voting to Approve ABC

| **Name** | **Affiliation** | **Email** | **Voting Items (Y/N)** |
| -------- | --------------- | --------- | ---------------------- |
| Name     | Company         | Email     | Y                      |


## Action Items

| Done? | Item | Responsible | Due Date |
| ----- | ---- | ----------- | -------- |
|       | item | who         | due_date |
|       |      |             |          |

## Other Notes & Information

N/A