# 2021-01-18 会议信息  

-  **会议时间**: 16:30-17:30

-  **纪要人:** 张倍源

## 参会人员
项目组成员：
- 张倍源
- 孙靖涵
- 白针针
- 程润东
- 蔡舒豪
- 陈辉
- 刘慧玲
- 李媛媛
- 李志谦
- 杨阳
- 张阿利
- 张海龙
- 邹玲莉
- 贺龙飞
- 扈兵
- 李强
- 蔡舒豪
- 许丹
- 陈传雨

## 议题

议题名称 | 议题负责人
---- | ----
对需求做简要说明和排序  | All
需求的分析具体计划和人员安排 | All


## 会议结论：
- 1、会上各PTL对v1.1需求做了简要说明，各PTL根据需求的大小，选择重点模块输出方案设计
- 2、1月底之前完成需求概要设计，并在每周例会上进行方案说明
- 3、1月底之前需要完成PoC需求的功能测试和安全测试验收

## 遗留问题：
- 1、dev支持虚机场景，需要细化方案，给出Q1最小粒度   ---陈传雨、张海龙
- 2、镜像仓库标准化管理 需要端到端的分析   ---陈传雨 张倍源
